臺灣高等法院刑事裁定
110年度抗字第875號
抗  告  人
即受 刑 人  蔡武魁




上列抗告人即受刑人因聲請定其應執行刑案件，不服臺灣新北地
方法院中華民國110年4月30日裁定（109年度聲字第4458號），
提起抗告，本院裁定如下：
    主  文
抗告駁回。
    理  由
一、原裁定意旨略以：抗告人即受刑人蔡武魁（下稱抗告人）犯
    如原裁定附表編號1所示之詐欺取財罪，經原審法院於民國1
    08年8月（原裁定誤植為10月）28日，以108年度易字第273
    號判決判處拘役30日，嗣因抗告人不服提起上訴，經本院於
    109年1月9日以108年度上易字第2090號判決駁回上訴，並於
    該（9）日10時宣示判決，此有上開判決書、本院被告前案
    紀錄表在卷可稽，並經原審核閱相關卷宗無訛，如原裁定附
    表編號1所示之罪於本院宣示108年度上易字第2090號判決時
    ，即對外發生效力並告確定，而不得再行上訴，足見如原裁
    定附表編號1所示之罪之判決確定時間為109年1月9日10時甚
    明。惟抗告人犯如原裁定附表編號2所示之罪之犯罪時間為1
    09 年1月9日12時45分許，此觀卷附原審法院109年度簡字第
    3196號簡易判決書自明，顯見抗告人係在如原裁定附表編號
    1 所示之罪判決確定後，始犯如原裁定附表編號2所示之罪
    ，核與「裁判確定『前』犯數罪」之併合處罰要件不符，本件
    僅能併予執行，不得依刑法第51條定其應執行之刑。從而，
    檢察官之聲請於法容有未合，應予駁回等語。
二、抗告意旨略以：上開案件應該合併，而應依聲請人檢察官之
    聲請，准抗告人合併定其應執行刑等語。
三、按裁判確定前犯數罪者，併合處罰之；數罪併罰，有二裁判
    以上者，依刑法第51條之規定，定其應執行之刑，刑法第50
    條、第53條分別定有明文。是數罪併罰，有二裁判以上者，
    固得定其應執行之刑，惟以裁判確定前所犯為前提，若於一
    罪之裁判確定後又犯他罪者，僅能併予執行，不能依刑法第
    51條定其應執行之刑（最高法院33年非字第19號判例、96年
    度台非字第75號裁判意旨參照），是須以裁定定其應執行之
    刑者，當以裁判確定『前』所犯者為前提。但於被告一再犯罪
    ，經受諸多科刑判決確定之情形，上揭所謂裁判確定，乃指
    首先確定之科刑判決而言，亦即以該首先判刑確定之日作為
    基準，凡在該日期之前所犯之各罪，應依刑法第51條各款規
    定，定其應執行之刑；在該日期之後所犯者，則無與之前所
    犯合併定執行刑之餘地（最高法院99年度台非字第299號判
    決要旨參照）。
四、經查：抗告人先後犯如原裁定附表編號1至2所示各罪，分別
    經法院判處罪刑確定，固有各該判決、本院被告前案紀錄表
    在卷可憑。惟抗告人所犯如原裁定附表編號2所示之罪，其
    犯罪時間為109年1月9日12時45分許，係在附表編號1所示之
    罪裁判確定日期即109年1月9日10時之後所犯，有原審法院1
    09年度簡字第3196號簡易判決；本院108年度上易字第2090
    號詐欺案件109年1月9日10時之刑事報到單、宣判筆錄及本
    院108年度上易字第2090號判決在卷可考，揆諸前揭說明，
    檢察官之聲請不符刑法第50條第1項所定「裁判確定前犯數
    罪」之要件，自不得合併定應執行之刑，原審駁回檢察官之
    聲請，核無不合，抗告人仍執前詞提起抗告，指摘原裁定不
    當，為無理由，應予駁回。
據上論斷，應依刑事訴訟法第412條，裁定如主文。 
中　　華　　民　　國　　110 　年　　6 　　月　　8 　　日
                  刑事第十九庭  審判長法　官  曾淑華
                                      法　官  陳文貴
                                      法　官  王美玲
以上正本證明與原本無異。
不得再抗告。 
                                      書記官  李逸翔
中　　華　　民　　國　　110 　年　　6 　　月　　8 　　日